臺灣板橋地方法院刑事判決　　　　　　　96年度簡上字第55號
公　訴　人　臺灣板橋地方法院檢察署檢察官
上　訴　人
即　被　告　甲○○
上列上訴人即被告因妨害公務案件，不服本院九十五年度簡字第
七二二四號中華民國九十五年十二月十一日所為之第一審判決（
原聲請簡易判決處刑案號：九十五年度偵字第二三一八０號），
提起上訴，本院管轄第二審之合議庭判決如下：
    主  文
上訴駁回。
    理  由
一、本案經本院審理結果，認第一審以上訴人即被告甲○○犯刑
    法第一百三十五條第一項之妨害公務罪，判處有期徒刑六月
    ，如易科罰金，以新臺幣二千元折算一日；其認事用法皆無
    違誤，量刑亦屬適當，應予維持，並引用第一審判決書記載
    之事實、證據及理由（詳如附件）。
二、至被告上訴意旨略以：(一)當晚正逢中秋節前夕，為歡度佳節
    ，伊多喝了幾杯，於是與警衛聊天談起大樓管理上之缺失，
    剛好同社區住戶丁○○經過，因伊酒後嗓門較大，才會引起
    誤會而報警，當員警前來處理壓制伊時，伊只是本能上之掙
    扎，並未以腳踢、徒手傷害員警。(二)伊沒有擔任議會議長之
    妹婿，也沒有竹聯幫護衛隊之身分，伊是建築工地之小工，
    只是一般巿井小民，沒有任何有背景之親戚或黑道上之關係
    ，更不可能說出要請擔任議會議長之妹婿將員警調至山裡之
    話語。(三)伊之前科紀錄為二十一歲時年輕不懂事所犯錯誤，
    如今已三十七歲，因前車之鑑，十幾年來都奉公守法、不敢
    再犯，被告之母親因小兒麻痺重度殘障，孩子又需扶養，因
    此伊每天都兢兢業業地工作，賺取一點微薄工資，就是為了
    照顧一家老小，如今因喝酒鬧出此事，被母親痛罵一頓，伊
    心中也是非常懊悔，以後絕不敢再喝酒鬧事，請求從輕量刑
    或處以緩刑云云。
三、經查：
  (一)被告酒後因與同社區住戶丁○○發生口角扭打，經被害人即
    臺北縣政府警察局新莊分局泰山分駐所警員丙○○、乙○○
    據報前往現場，先將雙方分開，並分別擋在被告、丁○○前
    方，以阻止二人繼續打架，詎被告仍踹腳、揮拳，以致擊中
    被害人丙○○、乙○○之腿部及手部，導致被害人丙○○受
    有右大腿挫傷、右腕扭傷等傷害，被害人乙○○則受有右大
    腿挫傷、左手腕扭傷等傷害，被害人丙○○戴於右手之手錶
    錶帶亦遭扯斷，被害人乙○○見狀，乃將被告壓制在花圃上
    ，然被告仍揮拳反抗，並對被害人丙○○、乙○○叫罵稱：
    放開伊，伊妹婿係新竹巿議長，要叫人把渠等調到深山裡面
    等語等事實，業據證人丙○○、乙○○於偵查中具結證述綦
    詳，並有渠等出具之職務報告二份附卷可稽；而被害人丙○○、乙○○確受有前開傷害，被害人丙○○戴掛之手錶錶帶
    亦有損壞，併有新泰綜合醫院診斷證明書二紙及照片十六張
    存卷足憑，核與渠等所述遭被告施加暴力之情節相符，則其
    二人指訴上情，尚無明顯瑕疵可指，應可採信。從而，被告
    明知被害人丙○○、乙○○係據報前來排解糾紛之警員，猶
    對之以揮拳、腳踹之方式反抗，甚而叫罵稱：伊妹婿係新竹
    巿議長，要叫人把渠等調到深山裡面等語，自有妨害公務之
    犯意甚明，其辯稱：伊僅係本能上掙扎云云，不足採信。
  (二)又本件被告前於九十五年間亦因侮辱公務員案件，經本院於
    九十五年六月十二日以九十五年度簡字第一０七八號判處拘
    役五十日，如易科罰金，以銀元三百元折算一日，於同年六
    月二十九日確定，於同年八月四日易科罰金執行完畢，有該
    刑事簡易判決及臺灣高等法院被告前案紀錄表各一件在卷可
    查，於本件雖不構成累犯，惟其竟仍不知悔改，再次漠視公
    權力之行使，對依法執行職務之警員施加暴力，更揚言動用
    關係將員警調動至山區，惡性非輕。原審審酌此節以及被告
    事後雖獲員警之諒解，惟其於偵查程序中並未致任何歉意，
    顯認其有悔悟之意等情，量處其有期徒刑六月，如易科罰金
    ，以新臺幣二千元折算一日，量刑尚屬妥適；且被告於同年
    間迭犯妨害公務罪行，倘非予刑罰之施加，難收懲治、教化
    之效，因認不宜逕為緩刑之宣告。綜上，本件被告猶飾詞否
    認犯行，並以原審量刑過重及未諭知緩刑不當為由，提起上
    訴，均為無理由，應予駁回。
四、本件被告經合法傳喚，於審判期日無正當理由不到庭，爰依
    刑事訴訟法第四百五十五條之一第三項及第三百七十一條規
    定，不待其陳述，逕行判決。
據上論結，應依刑事訴訟法第四百五十五條之一第一項、第三項
、第三百六十八條、第三百七十一條、第三百七十三條，判決如
主文。
本案經檢察官張瑞娟到庭執行職務。
中　　華　　民　　國　　96　　年　　5 　　月　　3 　　日
                  刑事第七庭審判長法　官  胡　堅　勤
                                  法　官　李　君　豪
                                  法　官　王　瑜　玲
上列正本證明與原本無異。
不得上訴。
中　　華　　民　　國　　96　　年　　5　　月　　 4 　　日
                                  書記官  陳  香  君
